【裁判字號】    95,易,469
【裁判日期】    950530
【裁判案由】    竊盜
【裁判全文】
臺灣板橋地方法院刑事判決               95年度易字第469號
公  訴  人  臺灣板橋地方法院檢察署檢察官
被      告  甲○○
                    羈押於臺灣臺北看守所)
上列被告因竊盜案件，經檢察官提起公訴（95年度偵字第4058號
）及移送併辦（95年度偵字第5136號、5746號），被告於準備程
序中為有罪之陳述，經本院合議庭裁定由受命法官進行簡式審判
程序獨任審理，本院判決如下：
    主  文
甲○○共同連續竊盜，累犯，處有期徒刑壹年。
扣案之鑰匙貳把均沒收之。
    事  實
一、甲○○前民國九十四年間，因竊盜案件，經本院以九十四年
    簡字第四八七號判處有期徒刑五月，並於九十四年十月十五
    日縮刑期滿執行完畢。猶不知悔悟，竟基於意圖為自己不法
    所有之概括犯意，於如附表所示時間、地點，以該附表所示
    之犯罪方法竊取各該被害人如附表所示之物品。嗣除如附表
    所示編號一為丁○○當場逮獲外，另：(1)先於九十五年三月
    三日下午六時十五分許，在臺北縣泰山鄉○○路○○道口，
    為警查獲甲○○竊取如附表所示編號二之機車，並扣得該附
    表所示綽號「阿順」之真實姓名年籍不詳成年男子所有之鑰
    匙一把；(2)再於九十五年三月九日上午十一時許，徐洪華騎
    乘如附表所示編號三之機車搭載甲○○，行經臺北縣泰山鄉
    ○○路○段為警攔檢時竟仍騎車逃逸；嗣後甲○○先於九十
    五年三月十日下午五時許，在臺北縣泰山鄉○○路○段六號
    前，為警查獲，並經警於同日下午五時三十分許，在臺北縣
    新莊市○○路二七號前查獲徐洪華，再由甲○○、徐洪華於
    同日下午六時許，帶同警方前往臺北縣泰山鄉○○路○段四
    八三巷三弄口取回如附表所示編號三之機車，並扣得甲○○
    所有之該附表所示之鑰匙一把。
二、案經丁○○訴由臺北縣政府警察局三重分局、新莊分局分別
    移送臺灣板橋地方法院檢察署檢察官偵查起訴及移送併辦。
    理  由
一、按除被告所犯為死刑、無期徒刑、最輕本刑為三年以上有期
    徒刑之罪或高等法院管轄第一審案件者外，於第一次審判期
    日前之準備程序進行中，被告先就被訴事實為有罪之陳述時
    ，審判長得告知被告簡式審判程序之旨，並聽取當事人、代
    理人、辯護人及輔佐人之意見後，裁定進行簡式審判程序，
    刑事訴訟法第二百七十三條之一第一項定有明文。經核本件
    被告甲○○所犯係死刑、無期徒刑、最輕本刑為三年以上有
    期徒刑以外之罪，其於準備程序中就被訴事實為有罪之陳述
    ，經法官告知簡式審判程序之旨，並聽取公訴人及被告之意
    見後，本院合議庭認宜進行簡式審判程序，爰依首揭規定合
    議裁定由受命法官獨任進行簡式審判程序，合先敘明。
二、上開事實，業據被告甲○○於本院審理時坦承不諱（見本院
    卷第三五頁），而失竊過程亦與被害人丁○○、丙○○、乙○○於警詢中指述之情節相符，並有臺北縣政府警察局新莊
    分局搜索扣押筆錄及扣押物品目錄表各三件、車籍作業系統
    －查詢認可資料二件、臺北縣政府警察局車輛尋獲電腦輸入
    單一紙暨照片四幀、如附表所示編號一之店內監視器翻拍照
    片七幀附卷可稽，且上開手機、機車已由被害人各自領回，
    亦有被害人丁○○、乙○○、丙○○分別出具之贓物認領保
    管單各一件在卷供參，足徵被告前開自白核與事實相符，是
    本件事證明確，被告犯行洵堪認定。至被告雖於本院審理時
    辯稱如附表所示編號三犯案所用之鑰匙係共犯徐洪華所有，
    伊只擔任把風云云，然該次犯行係由共犯徐洪華擔任把風，
    而由被告以其所有之鑰匙開啟電門方式竊盜，已據被告於警
    詢及偵查中自承甚明（見九十五年度偵字第五七四六號偵查
    卷第四三頁、第九頁），且核與共犯徐洪華於警詢中所述相
    符（見同上偵查卷第十六頁），被告於本院翻異前詞，顯係
    卸責之詞，要無可採。
三、核被告所為，係犯刑法第三百二十條第一項之竊盜罪。被告
    與綽號「阿順」之成年男子、徐洪華間分別如附表所示編號
    二、三之行為，有犯意之聯絡及行為之分擔，為共同正犯。
    被告先後三次竊盜行為，時間緊接，犯罪構成要件相同，顯
    係基於概括犯意反覆為之，為連續犯，應依刑法第五十六條
    之規定論以一罪，並加重其刑。又被告前於九十四年間，因
    竊盜案件，經本院以九十四年簡字第四八七號判處有期徒刑
    五月，並於九十四年十月十五日縮刑期滿執行完畢，有臺灣
    高等法院被告前案紀錄表一件附卷可稽，其於五年內再犯本
    件最重本刑為有期徒刑以上之罪，為累犯，應依刑法第四十
    七條加重其刑，並遞加之。爰審酌被告前已有竊盜前科，有
    前開前案紀錄表可參，素行不佳，又正值青年，竟不循正途
    獲取財物，反僅因貪慾圖便即犯本件多次竊盜，顯不尊重他
    人財產權，又於如附表所示編號一、二分別為警查獲後，隨
    即再犯如附表所示編號二、三之竊盜罪，並曾於遭警攔檢時
    逃逸，亦足徵無悔悟之意，本不宜輕貸，惟念其始終坦認犯
    行，犯後態度良好，且上開竊盜所得業經被害人領回，所受
    損失非鉅等一切情狀，量處如主文所示之刑。公訴人認應僅
    判處有期徒刑十月，本院認尚屬過輕而有不宜，亦附此敘明
    。至扣案之鑰匙二把，分別為共犯即綽號「阿順」之真實姓
    名年籍不詳成年男子、被告所有，且均為供犯罪所用之物，
    已據被告供明在卷，爰依而法第三十八條第一項第二款規定
    ，併予宣告沒收。
四、又公訴人起訴事實雖未敘及被告於如附表所示編號二、三之
    犯行，惟該等事實與公訴人起訴之犯罪事實具連續犯之裁判
    上一罪關係，應為起訴效力所及，自在本院所得審理之範圍
    ，併此敘明。
據上論斷，應依刑事訴訟法第二百七十三條之一第一項、第二百
九十九條第一項前段，刑法第二十八條、第五十六條、第三百二
十條第一項、第四十七條、第三十八條第一項第二款，罰金罰鍰
提高標準條例第一條前段，判決如主文。
本案經檢察官林俊儀到庭執行職務。
中    華    民    國    95    年    5     月    30    日
                  刑事第五庭    法  官    李麗珠
以上正本證明與原本無異
如不服本判決應於送達後10日內向本院提出上訴狀
                                書記官    王麗雯
中    華    民    國    95    年    5     月    30    日
附錄本案論罪科刑法條全文：
刑法第320條
意圖為自己或第三人不法之所有，而竊取他人之動產者，為竊盜
罪，處5年以下有期徒刑、拘役或五百元以下罰金。
意圖為自己或第三人不法之利益，而竊佔他人之不動產者，依前
項之規定處斷。
前二項之未遂犯罰之。
附表：
┌──┬───┬────┬───────┬────┬───────┐
│編號│行為人│時    間│地          點│被害人  │犯  罪  方  法│
│    │      │（民國）│              │        │              │
├──┼───┼────┼───────┼────┼───────┤
│一  │甲○○│九十五年│臺北縣三重市重│丁○○  │趁丁○○於店內│
│    │      │二月十七│新路二段七八號│        │服務客人未注意│
│    │      │日晚上十│一樓「E21 網路│        │之際，徒手竊取│
│    │      │一時十分│休閒館」      │        │丁○○擺放於店│
│    │      │許      │              │        │內服務台上之  │
│    │      │        │              │        │NOKIA 牌3120型│
│    │      │        │              │        │行動電話壹支（│
│    │      │        │              │        │電話號碼為0955│
│    │      │        │              │        │935926號，價值│
│    │      │        │              │        │約新臺幣《下同│
│    │      │        │              │        │》肆仟元），得│
│    │      │        │              │        │手後欲離開之際│
│    │      │        │              │        │，為丁○○發現│
│    │      │        │              │        │、當場逮捕，並│
│    │      │        │              │        │報警處理。    │
├──┼───┼────┼───────┼────┼───────┤
│二  │甲○○│九十五年│在臺北縣泰山鄉│丙○○  │趁四下無人注意│
│    │、綽號│三月二日│福德街十七號前│        │之際，由甲○○│
│    │「阿順│下午三時│              │        │把風、綽號「阿│
│    │」之真│許      │              │        │順」之真實姓名│
│    │實姓名│        │              │        │年籍不詳成年男│
│    │年籍不│        │              │        │子以其所有之鑰│
│    │詳成年│        │              │        │匙開啟電話之方│
│    │男子  │        │              │        │式，共同竊取陳│
│    │      │        │              │        │玉蘭所有車牌號│
│    │      │        │              │        │碼QWY-361 號輕│
│    │      │        │              │        │型機車壹臺（價│
│    │      │        │              │        │值約壹萬元），│
│    │      │        │              │        │得手後留供己用│
│    │      │        │              │        │。            │
├──┼───┼────┼───────┼────┼───────┤
│三  │甲○○│九十五年│臺北縣新莊市中│乙○○（│趁四下無人注意│
│    │、徐洪│三月六日│華路一段四五巷│原名「張│之際，由徐洪華│
│    │華（另│下午三時│五號前        │鍵忠」）│把風、甲○○以│
│    │由本院│三十分許│              │        │其所有鑰匙開啟│
│    │九十五│        │              │        │電門之方式，共│
│    │年易字│        │              │        │同竊取乙○○所│
│    │第七一│        │              │        │有車牌號碼LM9-│
│    │二號審│        │              │        │173 號重型機車│
│    │理中）│        │              │        │壹臺（價值約貳│
│    │      │        │              │        │萬元），得手後│
│    │      │        │              │        │留供甲○○、徐│
│    │      │        │              │        │洪華二人使用。│
└──┴───┴────┴───────┴────┴───────┘


司法院資訊處製作；財團法人民間司法改革基金會備份。
